# 受托开发技术服务按时点确认收入还是按时段确认收入

提问人：陈小霖 3232 时间：2020-12-30 00:20:00
陈版主和各位老师好，被审计单位和客户签订委托开发技术服务，客户提供经费给被审计单位用于驾驶员行为红外图像相关的数据采集（被审计单位利用提供的经费自行购买设备（所有权归被审计单位）、采集数据，合同约定驾驶员样本个数，行为类型数量等参数），合同约定最终的交付成果是被审计单位提供给客户的数据采集报告。合同约定开发过程中所形成的研究成果归客户所有。
根据三条判断准则，首先合同不达到第三条标准，及若合同终止无法保证被审计单位能获取成本+合理利润的收款权利；第二条标准，我个人认为由于是被审计单位自行购买设备组织人员采集数据，合同仅约定要按合同约定时间交付数据采集结果，因此客户不能控制被审计单位的研究开发活动；
比较不确定的是第一条标准，由于合同约定相关开发过程中形成的研究成果和知识产权归客户所有，是否可以认为如果开发过程中客户替换掉被审计单位，找另外一家企业进行相关相关数据采集工作，可以在被审计单位已经采集数据的基础上继续执行工作，并提交最终的数据采集报告？还是说即使替换被审计单位，新单位还需要重新执行被审计单位已完成的工作？
还请陈版主和各位老师给与一些指导。

回答人：chenyiwei
个人理解，服务内容应包含技术开发和数据采集整理两方面，应考虑这两者是否分别构成单项履约义务。如果是，则应分开来讨论。如果不涉及技术开发，只是自行购置设备，按照委托方指定的方法采集、整理和上传数据，委托方可以随时替换掉该项服务供应商而保证服务连续性的，可能可以认为满足条件（一）。
如果涉及单独构成履约义务的技术开发服务，则一般这类服务是属于在一个时点确认收入。